【裁判字號】    95,訴,78
【裁判日期】    950406
【裁判案由】    毒品危害防制條例
【裁判全文】
臺灣宜蘭地方法院刑事判決                95年度訴字第78號
公  訴  人  臺灣宜蘭地方法院檢察署檢察官
被      告  甲○○
                    （現在臺灣宜蘭監獄執行中）
上列被告因毒品危害防制條例案件，經檢察官提起公訴（95年度
毒偵字第135、250號），嗣於本院準備程序進行中，被告先就被
訴事實為有罪之陳述，經裁定進行簡式審判程序，本院判決如下
：
    主  文
甲○○連續施用第一級毒品，累犯，處有期徒刑壹年。扣案之注
射針筒壹支，沒收之。
    事  實
一、甲○○前因違反肅清煙毒條例、麻醉藥品管理條例案件，經
    臺灣高等法院以84年度上訴字第1212號判決判處有期徒刑三
    年六月、六月，應執行有期徒刑三年八月確定，甫於民國89
    年11月29日縮刑期滿執行完畢。又甲○○前亦因施用毒品案
    件，經送觀察、勒戒後，認為無繼續施用毒品之傾向，而於
    92年9月1日執行完畢釋放，並經臺灣宜蘭地方法院檢察署檢
    察官於同日以92年度毒偵字第476號為不起訴處分確定。詎
    其猶不知悔改，明知海洛因為毒品危害防制條例第2條第2項
    第1款所規定之第一級毒品，不得擅自施用，竟仍於前開觀
    察勒戒執行完畢釋放後五年內，基於施用第一級毒品海洛因
    之概括犯意，於94年11月19日14時起，至94年11月25日13時
    30分為警查獲時止，在宜蘭縣五結鄉○○路16號住處內，以
    將海洛因摻水置入針筒內，再將之注射入體內之方式，連續
    施用第一級毒品海洛因三次。嗣分別於94年11月19日15時許
    ，在宜蘭縣五結鄉○○路16號巷口、94年11月25日13時30分
    許，在宜蘭縣羅東鎮○○路39號前，為警查獲上情，並於94
    年11月19日15時許，扣得其所有供施用第一級毒品海洛因所
    用之注射針筒1支。
二、案經宜蘭縣警察局羅東分局報請臺灣宜蘭地方法檢察署檢察
    官偵查起訴，嗣於本院準備程序進行中，被告先就被訴事實
    為有罪之陳述，經裁定進行簡式審判程序。
    理  由
一、上揭犯罪事實，業據被告甲○○於本院審理時坦承不諱，且
    其歷次為警查獲後所採之尿液，經送檢驗結果，確實均呈現
    嗎啡、可待因陽性反應之事實，亦有宜蘭縣警察局羅東分局
    毒品案犯嫌尿液採取送驗姓名編號對照表、慈濟大學濫用藥
    物檢驗中心檢驗總表各2件在卷可稽，復有被告所有供施用
    第一級毒品海洛因所用之注射針筒1支扣案可資佐證。此外
    ，被告前因施用毒品案件，經送觀察、勒戒後，認為無繼續
    施用毒品之傾向，而於92年9月1日執行完畢釋放，並經臺灣
    宜蘭地方法院檢察署檢察官於同日以92年度毒偵字第476號
    為不起訴處分確定等情，亦有上開不起訴處分書、全國施用
    毒品案件紀錄表、臺灣高等法院被告前案紀錄表各1件附卷
    可佐。依此，足徵被告上開自白確與事實相符，其於觀察勒
    戒執行完畢釋放後，五年內再犯本案連續施用第一級毒品罪
    之事證已臻明確，其犯行堪予認定，應依法論科。
二、查海洛因為毒品危害防制條例第2條第2項第1款所規定之第
    一級毒品，不得擅自施用，故核被告施用海洛因之行為，係
    犯毒品危害防制條例第10條第1項之施用第一級毒品罪。其
    三次施用行為前後持有第一級毒品海洛因之低度行為，分別
    為其施用之高度行為所吸收，均不另論罪。另被告三次施用
    第一級毒品海洛因之行為，均時間緊接，方法相同，觸犯構
    成要件相同之罪名，顯係基於概括犯意反覆為之，應依連續
    犯之規定論以一罪，並依法加重其刑。又被告前因違反肅清
    煙毒條例、麻醉藥品管理條例案件，經臺灣高等法院以84年
    度上訴字第1212號判決判處有期徒刑三年六月、六月，應執
    行有期徒刑三年八月確定，甫於89年11月29日縮刑期滿執行
    完畢之事實，有卷附之臺灣高等法院被告前案紀錄表1件可
    資參照，其於有期徒刑之執行完畢後，五年以內再犯有期徒
    刑以上之本罪，為累犯，應依法遞加重其刑。爰審酌被告之
    素行、智識程度；犯罪之動機、目的、手段；前已因施用毒
    品之犯行，經觀察勒戒執行完畢，復於94年10月31日經本院
    以94年度訴字第428號判決判處有期徒刑八月（已於94年11
    月21日確定，參見卷附之上開判決書及臺灣高等法院被告前
    案紀錄表），竟仍不知悔改，復繼續沾染毒品惡習，其施用
    毒品行為對於自身及社會所造成之危害程度非輕；施用第一
    級毒品之犯罪態樣及施用之次數、頻率；犯後已坦承犯行，
    態度尚佳等一切情狀，量處如主文所示之刑，以示警懲。扣
    案之注射針筒1支，為被告所有，且為供犯本罪所用之物等
    情，已據被告於本院審理時供承明確，自應依刑法第38條第
    1項第2款規定，宣告沒收之。
據上論斷，應依刑事訴訟法第273條之1第1項、第299條第1項前
段，毒品危害防制條例第10條第1項，刑法第11條前段、第56條
、第47條、第38條第1項第2款，判決如主文。
本案經檢察官陳嘉瑜到庭執行職務。
中    華    民    國    95    年    4    月     6    日
                  臺灣宜蘭地方法院刑事第四庭
                      法  官  劉 家 祥
以上正本證明與原本無異。
如不服本判決應收受本判決後10日內向本院提出上訴書狀，其未
敘述上訴理由者，並得於提起上訴後10日內向本院補提理由書狀
(均須按他造當事人之人數附繕本)「切勿逕送上級法院」。
                      書記官  邱 淑 秋
中    華    民    國    95    年    4     月    10    日
附錄本案論罪科刑法條全文：
毒品危害防制條例第10條第1項
施用第一級毒品者，處 6 月以上 5 年以下有期徒刑。


司法院資訊處製作；財團法人民間司法改革基金會備份。
